Inventaris van het archief van het Ministerie van Onderwijs, Cultuur en Wetenschap, Directie Financieel Economische Zaken (FEZ), (1920) 1968-2008
Nationaal Archief, Den Haag
- Taak, 2
  - Rijksbegrotingen, 2.1
    - Begrotingsjaren, 2.1.7
      - Begrotingsjaar 1998, 2.1.7.32
        - Organisatieonderdelen 1998, 2.1.7.32.2
          - Stukken betreffende het voorbereiden van de begroting ten behoeve van diverse organisatieonderdelen, 1997-; 1448-1449; 2 pak
            Nota bene: Alfabetisch geordend
            - A - D 1997-, 1448; pak
            - F - S 1997-, 1449; pak
      - Begrotingsjaar 1999, 2.1.7.33
        - Algemeen 1999, 2.1.7.33.1
          - Stukken betreffende het behandelen van aangelegenheden met betrekking tot de voorbereiding, bijstelling en verantwoording van de begroting, 1998-2001; 1450-1478; 14 pakken en 15 omslagen
            - Algemeen 1998-, 1450; omslag
            - Amendementen en moties 1998-, 1451; omslag
            - Artikelindeling en budgetstructuur 1998-, 1452; omslag
            - Artikelsgewijze toelichting 1998-, 1453; pak
            - Beantwoorden van Kamervragen inzake de ontwerpbegroting 1998-, 1454-1456
              - 1998-, 1454; pak
              - 1998-, 1455; pak
              - 1998-, 1456; pak
            - Begrotingsbrief 1999 1998-, 1457; omslag
            - Begrotingsonderzoek 1998-, 1458; pak
            - Begrotingsrapport 1998-, 1459; omslag
            - Beleidsterreingewijze toelichting en artikelsgewijze toelichting 1998-, 1460-1462
              - juni - juli 1998-, 1460; pak
              - aug. 06 - 14 1998-, 1461; pak
              - aug. 17 1998-, 1462; pak
            - Functionele en economische coderingen 1998-, 1463; omslag
            - Memorie van Toelichting 1998-, 1464; omslag
            - Overleg met de minister en andere inzake de taakstelling en de begroting 1998-, 1465; pak
            - Apparaatskosten 1998-1999, 1466; pak
            - Ontwerpbegroting 1998-1999, 1467-1468
              - 1998, met bijlagen 1998-, 1467; pak
              - 1999, met bijlagen 1999-, 1468; omslag
            - Voorafgaand toezicht en toepassing van de 4/12-regeling in het kader van de Comptabiliteitswet artikel 18 1998-1999, 1469; omslag
            - Loon- en prijsbijstellingen 1998-2000, 1470; omslag
            - Eerste suppletoire begroting 1999-, 1471-1472
              - mrt. - mei 12 1999-, 1471; pak
              - mei 19 - juni 1999-, 1472; pak
            - Najaarsnota 1999-, 1473; omslag
            - Voorjaarsnota 1999 1999-, 1474; omslag
            - Tweede suppletoire begroting 1999-2000, 1475-1477
              - sep. - nov. 1999-, 1475; pak
              - dec. 1999-, 1476; omslag
              - Kamervragen over de tweede suppletoire begroting 1999 en de Memorie van Toelichting 1999-2000, 1477; pak
            - Subsidie Overzicht Rijksoverheid 1999 1999-2001, 1478; omslag
        - Organisatieonderdelen 1999, 2.1.7.33.2
          - Stukken betreffende het behandelen van aangelegenheden met betrekking tot de voorbereiding, bijstelling en verantwoording van de begroting, 1997-2000; 1479-1483; 1 omslag en 4 pak
            Nota bene: Alfabetisch geordend op organisatieonderdeel
            - A - F 1998-2000, 1479; pak
            - G - N 1998-2000, 1480; pak
            - O - R 1998-1999, 1481; pak
            - S - U 1997-1999, 1482; omslag
            - V - Z 1997-1999, 1483; pak
          - Verslagen van begrotingsgesprekken, 1998-; 1484-1485; 1 omslag en 1 stuk
            - Stafdirectie Cultuurbeleid (SCB) 1998-, 1484; omslag
            - Directeur-generaal Beroepsonderwijs (DGB) 1998-, 1485; stuk
          - Interne memoranda en nota's van de Afdeling Beleidstoetsing en Advisering (FEZ/BTA), 1998-1999; 1486-1487; 2 pak
            - 1998 - 1999 mei 1998-1999, 1486; pak
            - 1999 juni - dec. 1999-, 1487; pak
          - Vergaderstukken van de Bestuursraad, 1998-2000; 1488; omslag
          - Vergaderstukken van het Bewindsliedenoverleg en van het overleg van FEZ met diverse directies, 1998-2000; 1489; omslag
      - Begrotingsjaar 2000, 2.1.7.34
        - Algemeen 2000, 2.1.7.34.1
          - Stukken betreffende het behandelen van aangelegenheden met betrekking tot de voorbereiding, bijstelling en verantwoording van de begroting, 1997-2000; 1490-1512; 12 pakken en 11 omslagen
            - Algemeen 1997-1999, 1490-1492
              - 1997-1998, 1490; omslag
              - jan. - juni 1999-, 1491; pak
              - juli - nov. 1999-, 1492; pak
            - Beleidsterreingewijze toelichting en artikelsgewijze toelichting 1998-1999, 1493-1494
              - 1998 - 1999 juli 11 1998-1999, 1493; pak
              - 1999 juli 12 - aug. 1999-, 1494; pak
            - Artikel- en budgetstructuur 1999-, 1495; omslag
            - Begrotingsaanschrijving 1999-, 1496; omslag
            - Begrotingsonderzoek 1999-, 1497; omslag
            - Functionele en economische coderingen 1999-, 1498; omslag
            - Kaderbrief 2000 1999-, 1499; omslag
            - Memorie van Toelichting 1999-, 1500; pak
            - Miljoenennota 1999-, 1501; pak
            - Nota van Wijziging 1999-, 1502; omslag
            - Ontwerpbegroting 1999-, 1503; omslag
            - Amendementen en moties 1999-2000, 1504; pak
            - Beantwoorden van Kamervragen 1999-2000, 1505-1507
              - Begroting 2000 1999-2000, 1505-1507
                - okt. 05 - 13 1999-, 1505; pak
                - okt. 14 - dec. 1999-, 1506; pak
                - 2000, 1507; pak
            - Loon- en prijscodering 2000 1999-2000, 1508; pak
            - Eerste suppletoire begroting 2000-, 1509; pak
            - Najaarsnota 2000-, 1510; omslag
            - Tweede suppletoire begroting 2000-, 1511; pak
            - Voorjaarsnota 2000-, 1512; pak
          - Financieel Jaarverslag 1999 en Slotwet, 1999-2001; 1513-1520; 1 omslag en 7 pak
            - 1999 - 2000 feb. 1999-2000, 1513; pak
            - mrt. 08 2000-, 1514; pak
            - mrt. 14 - 27 2000-, 1515; pak
            - apr. - mei 29 2000-, 1516; pak
            - mei 30 - dec. 2000-, 1517; omslag
            - jan. - feb. 2001-, 1518; pak
            - mrt. 01 2001-, 1519; pak
            - mrt. 08 - juni 2001-, 1520; pak
        - Organisatieonderdelen 2000, 2.1.7.34.2
          - Stukken betreffende het voorbereiden van de begroting ten behoeve van diverse organisatieonderdelen, 1999-; 1521; omslag
      - Begrotingsjaar 2001, 2.1.7.35
        - Algemeen 2001, 2.1.7.35.1
          - Stukken betreffende het behandelen van aangelegenheden met betrekking tot de voorbereiding, bijstelling en verantwoording van de begroting, 1999-2002; 1522-1540; 10 pakken, 9 omslagen
            - Beleidsterreingewijze toelichting en artikelsgewijze toelichting 1999-, 1522; pak
            - Amendementen en moties 2000-, 1523; omslag
            - Begrotingsonderzoek 2001 2000-, 1524-1525
              - feb. - okt. 2000-, 1524; pak
              - nov. 2000-, 1525; pak
            - Kaderbrief 2000-, 1526; omslag
            - Loon- en prijscodering 2001 2000-, 1527; omslag
            - Nota van wijziging 2000-, 1528; omslag
            - Nota's aan de minister in verband met de aanbieding van de Miljoenennota op Prinsjesdag 2000-, 1529; omslag
            - Ontwerpbegroting 2000-, 1530; omslag
            - Strategische begrotingsvoorbereiding 2000-, 1531; omslag
            - Beantwoorden van Kamervragen 2000-2001, 1532-1534
              - Begroting 2001 2000-, 1532; pak
              - Begrotingsvoorbereiding 2001 2000-, 1533; pak
              - Voorjaarsnota 2001 2001-, 1534; omslag
            - Toepassen van de 4/12 regeling op de begroting 2000-2002, 1535; pak
            - Eerste suppletoire begroting 2001 2001-, 1536-1537
              - apr. - mei 2001-, 1536; pak
              - juni 2001-, 1537; pak
            - Najaarsnota 2001 2001-, 1538; omslag
            - Tweede suppletoire begroting 2001-, 1539; pak
            - Financieel jaarverslag en Slotwet 2001-2002, 1540; pak
      - Begrotingsjaar 2002, 2.1.7.36
        - Algemeen 2002, 2.1.7.36.1
          - Stukken betreffende het behandelen van aangelegenheden met betrekking tot de voorbereiding, bijstelling en verantwoording van de begroting, 1999-2003; 1541-1561; 9 pakken en 12 omslagen
            - Tweede suppletoire begroting 2002-, 1541; omslag
            - Concept beleidsartikelen beoordeling groeiparagrafen 1999-2000, 1542; pak
            - Beleidsbrief 2001-, 1543; omslag
            - Memorie van Toelichting 2001-, 1544; omslag
            - Miljoenennota 2001-, 1545; omslag
            - Ontwerpbegroting 2002 2001-, 1546; omslag
            - Reacties op amendementen en moties bij de begrotingsbehandeling 2002 2001-, 1547; omslag
            - Strategische begrotingsvoorbereiding 2001-, 1548; omslag
            - Beantwoorden van Kamervragen 2001-2002, 1549-1552
              - Begroting 2002 2001-, 1549-1551
                - 2001-, 1549; omslag
                - 2001-, 1550; pak
                - 2001-, 1551; pak
              - Voorjaarsnota 2002 2002-, 1552; omslag
            - Begrotingsonderzoek 2001-2002, 1553; pak
            - Begrotingsrapport 2002 2002-, 1554; omslag
            - Eerste suppletoire begroting 2002 2002-, 1555-1556
              - mrt. 2002-, 1555; omslag
              - apr. 2002-, 1556; pak
            - Toepassen van de 4/12 regeling op de begroting 2002-, 1557; omslag
            - Financieel jaarverslag en Slotwet 2002-2003, 1558-1561
              - 2002-2003, 1558; pak
              - 2003-, 1559; pak
              - 2003-, 1560; pak
              - 2003-, 1561; pak
          - Stukken betreffende de verantwoordelijkheidsverdeling bij het opstellen van de begroting 2002, 2001-2002; 1562; omslag
        - Organisatieonderdelen 2002, 2.1.7.36.2
          - Stukken betreffende het voorbereiden van de begroting ten behoeve van diverse organisatieonderdelen, 1999-2001; 1563-1564; 1 omslag en 1 pak
            - A - M 1999-2000, 1563; pak
            - N - Z 2001-, 1564; omslag
      - Begrotingsjaar 2003, 2.1.7.37
        - Algemeen 2003, 2.1.7.37.1
          - Stukken betreffende het behandelen van aangelegenheden met betrekking tot de voorbereiding, bijstelling en verantwoording van de begroting, 2001-2003; 1565-1574; 5 pakken, 4 omslagen en 1 stuk
            - Nota van wijziging 2001-, 1565; omslag
            - Begrotingsbrief voor de Voorjaarsnota 2002 en de begrotingsvoorbereiding 2003 2002-, 1566; stuk
            - Begrotingsonderzoek 2002-, 1567; pak
            - Ontwerpbegroting met bijlagen 2002-, 1568; pak
            - Strategische begrotingsvoorbereiding 2002-, 1569; omslag
            - Beantwoorden van Kamervragen 2002-2003, 1570-1573
              - Amendementen en moties 2002-, 1570; pak
              - Begrotingsbehandeling 2002-, 1571; pak
              - Eerste suppletoire begroting 2003 2003-, 1572; pak
              - Tweede suppletoire begroting 2003 2003-, 1573; omslag
            - Vaststelling van de begrotingsstaat van het ministerie 2002-2003, 1574; omslag
        - Organisatieonderdelen 2003, 2.1.7.37.2
          - Stukken betreffende het voorbereiden van de begroting ten behoeve van diverse organisatieonderdelen, 2002-; 1575; pak
      - Begrotingsjaar 2004, 2.1.7.38
        - Algemeen 2004, 2.1.7.38.1
          - Loon- en prijsbijstelling 2004, 2003-2004; 1576; omslag
          - Stukken betreffende het behandelen van aangelegenheden met betrekking tot de voorbereiding, bijstelling en verantwoording van de begroting, 2003-2005; 1577-1595; 10 pakken en 8 omslagen
            - Algemeen 2003-, 1577; omslag
            - Begrotingsonderzoek 2003-, 1578; omslag
            - Begrotingsrapporten 2003-, 1579; omslag
            - Bijlagen ontwerpbegroting 2003-, 1580-1581
              - 2003-, 1580; pak
              - 2003-, 1581; pak
            - Kaderbrief 2003-, 1582; omslag
            - Loon- en prijscodering 2003-, 1583; omslag
            - Miljoenennota 2003-, 1584; pak
            - Reacties op amendementen en moties 2003-, 1585; pak
            - Strategische begrotingsvoorbereiding 2004 2003-, 1586; omslag
            - Wijziging artikelindeling begroting 2003-, 1587; omslag
            - Begrotingsbehandeling begrotingsvoorbereiding 2004 2003-2004, 1588; pak
            - Beantwoorden van Kamervragen 2003-2005, 1589-1591
              - Begrotingsbehandeling 2003-, 1589; pak
              - Eerste en tweede suppletoire begroting 2004 2004-, 1590; omslag
              - Begrotingsverantwoording 2005-, 1591; pak
            - Suppletoire wet 2004 2004-, 1592; pak
            - Departementaal jaarverslag en Slotwet 2004 2005-, 1593-1594
              - 2005-, 1593; pak
              - 2005-, 1594; pak
            - Mutaties voorlopige rekening en Slotwet 2005-, 1595; omslag
        - Organisatieonderdelen 2004, 2.1.7.38.2
          - Stukken betreffende het voorbereiden van de begroting ten behoeve van diverse organisatieonderdelen, 2003-; 1596; pak
      - Begrotingsjaar 2005, 2.1.7.39
        - Algemeen 2005, 2.1.7.39.1
          - Stukken betreffende het behandelen van aangelegenheden met betrekking tot de voorbereiding, bijstelling en verantwoording van de begroting, 2003-2006; 1597-1608; 6 pakken en 6 omslagen
            - Beleidsbrief 2003-2004, 1597; pak
            - Loon- en prijsbijstelling 2005 2003-2004, 1598; pak
            - Begrotingsonderzoek 2004-, 1599; pak
            - Codering Loon- en Prijsontwikkelingen (LPO) 2004-, 1600; pak
            - Opstelling van de totale begroting 2005 2004-, 1601; pak
            - Begrotingsbehandeling begrotingsvoorbereiding 2005 2004-2005, 1602; omslag
            - Toepassing van artikel 23 van de Comptabiliteitswet 2001 (4/12 regeling) voor de begroting 2005 en de volgende jaren 2004-2005, 1603; omslag
            - Kamervragen 2004-2006, 1604-1605
              - Over de begrotingsuitvoering 2005 2004-2005, 1604; omslag
              - Over de begrotingsverantwoording 2005 2006-, 1605; omslag
            - Begrotingsuitvoering 2005: Suppletoire wet 2005-, 1606; omslag
            - Begrotingsverantwoording 2005-2006, 1607-1608
              - 2005-2006, 1607; pak
              - 2006-, 1608; pak
      - Begrotingsjaar 2006, 2.1.7.40
        - Stukken betreffende het behandelen van aangelegenheden met betrekking tot de voorbereiding, bijstelling en verantwoording van de begroting, 2004-2007; 1609-1616; 5 omslag en 3 pak
          - Opstelling totale begroting 2004-2005, 1609-1611
            - Deel 1 2004-, 1609; pak
            - Deel 2 2005-, 1610; pak
            - Deel 3 2005-, 1611; omslag
          - Begrotingsonderzoek 2005-, 1612; pak
          - Beleidsbrief 2006 2005-, 1613; omslag
          - Begrotingsbehandeling 2005-2006, 1614; omslag
            Nota bene: Met brief aan de Tweede Kamer
          - Suppletore wet 2006-, 1615; omslag
          - Beantwoorden van Kamervragen inzake de begrotingsverantwoording 2006 2007-, 1616; omslag
        - Stukken betreffende het beantwoorden van Kamervragen inzake de begrotingsuitvoering 2006, 1617; omslag
      - Begrotingsjaar 2007, 2.1.7.41
        - Stukken betreffende het behandelen van aangelegenheden met betrekking tot de voorbereiding, bijstelling en verantwoording van de begroting, 2005-2008; 1618-1624; 3 omslag en 4 pak
          - Opstellen totale begroting 2005-2006, 1618-1619
            - Deel 1 2005-, 1618; pak
            - Deel 2 2006-, 1619; pak
          - Begrotingsbehandeling 2007 2006-, 1620; omslag
          - Beleidsbrief 2007 2006-, 1621; pak
          - Kamervragen inzake de begrotingsvoorbereiding 2007 2006-, 1622; pak
          - Kamervragen inzake de begrotingsuitvoering 2007 2007-, 1623; omslag
          - Suppletore wet 2007 2007-2008, 1624; omslag
      - Begrotingsjaar 2008, 2.1.7.42
        - Stukken betreffende het behandelen van aangelegenheden met betrekking tot de voorbereiding, bijstelling en verantwoording van de begroting, 2007-2008; 1625-1629; 2 omslag en 3 pak
          - Begrotingsonderzoek 2008 2007-, 1625; pak
          - Beleidsbrief 2008 2007-, 1626; omslag
          - Opstellen totale begroting 2008 2007-, 1627; pak
          - Begrotingsbehandeling 2008 2007-2008, 1628; omslag
          - Kamervragen 2007-2008, 1629; pak
      - Begrotingsjaar 2009, 2.1.7.43
        - Stukken betreffende het opstellen van de Beleidsbrief 2008, 1630; omslag
  - Europroject, 2.2
    - Stukken betreffende het invullen van vragenlijsten door FEZ, Centrale Financiën Instellingen (CFI) te Zoetermeer, IB-Groep te Groningen en de Rijksarchiefdienst (RAD) te Den Haag in verband met de invoering van de euro, 1996-1997; 1631; omslag
    - Vergaderstukken van de interdepartementale werkgroep EURBA-OC&W, 1997-; 1632; pak
    - Stukken betreffende de invoering van de euro in de administraties van OC&W, 1997-1999; 1633; pak
    - Stukken betreffende het departementaal overleg over de voortgang, de instrumenten voor planning en control en het draaiboek in verband met de invoering van de euro, 1997-1999; 1634; pak
    - Stukken betreffende het interdepartementaal overleg inzake de voorlichtingsactiviteiten in verband met de invoering van de euro, 1997-2000; 1635; omslag
    - Stukken betreffende het overleg van diverse stuurgroepen en projectgroepen inzake de voortgang van de invoer van de euro, 1997-2000; 1636; pak
    - Vergaderstukken van de werkgroep Administratie Begroting en Automatisering (ABA) inzake de ontwikkeling van een strategie voor de invoering van de euro, 1997-2000; 1637-1638; 2 pak
      - 1997-1998, 1637; pak
      - 1999-2000, 1638; pak
    - Stukken betreffende het overleg van de werkgroep Juridische en Bestuurlijke Zaken (JBZ), 1997-2001; 1639-1641; 3 pak
      - Vergaderstukken 1997-2001, 1639-1640
        - 1997-1999, 1639; pak
        - 2000-2001, 1640; pak
      - Voortgangsverslagen 1997-2001, 1641; pak
    - Stukken betreffende de voortgangsgesprekken van de integraal projectverantwoordelijken (IPV's) met FEZ inzake de euromonitor, 1997-2002; 1642-1660; 19 pakken
      - Interne euromonitor FEZ 1997-2001, 1642-1643
        - 1e - 8e monitor 1997-2001, 1642; pak
        - 9e - 15e monitor 2000-2001, 1643; pak
      - Audits Accountantsdienst Personeel en Organisatie, Facilitair Beheer en Voorlichting (PenO/FacB/VL) 1998-2002, 1644-1646
        - Voortgang en Plan van Aanpak 1998-2001, 1644; pak
        - Afrondende audits inzake de invoering van de euro met rapporten 1999-2001, 1645; pak
        - 1e - 15e monitor 2000-2002, 1646; pak
      - Beleidsterrein Cultuur: buitendiensten 1998-2002, 1647-1649
        - 1998-2001, 1647; pak
        - 2000-2001, 1648; pak
        - 2000-2002, 1649; pak
      - Centrale Financiën Instellingen (CFI) 1998-2002, 1650-1653
        - 1998-1999, 1650; pak
        - 1998-2000, 1651; pak
        - 2000-2001, 1652; pak
        - 2000-2002, 1653; pak
      - Informatie Beheer Groep (IBG) 1998-2002, 1654-1655
        - 1998-2002, 1654; pak
        - 2000-2002, 1655; pak
      - Relatiemanagement Zelfstandige Organisaties (RZO) 1998-2002, 1656-1660
        - 1998-2001, 1656; pak
        - 1998-2001, 1657; pak
        - 1998-2001, 1658; pak
        - 1999-2002, 1659; pak
        - 1999-2002, 1660; pak
    - Stukken betreffende het Projectbureau Invoering Euro OC&W, 1997-2002; 1661-1676; 12 pakken en 4 omslagen
      - Voortgangswerkzaamheden 1997-2000, 1661; pak
      - Stuurgroep Invoering Euro OC&W 1997-2001, 1662-1667
        - 1e - 7e vergadering 1997-1998, 1662; pak
        - 8e - 10e vergadering 1998-, 1663; pak
        - 11e - 12e vergadering 1998-, 1664; pak
        - 13e vergadering 1998-1999, 1665; pak
        - 14e - 20e vergadering 1999-, 1666; pak
        - 21e - 34e vergadering 2000-2001, 1667; pak
      - Instellen van het Intranethotel ten behoeve van het Europroject bij OC&W 1998-2000, 1668; omslag
      - Aanpassing van rijkswetten in verband met de vervanging van de gulden door de euro (Rijkswet Aanpassing Rijkswetten Euro) 1998-2001, 1669; pak
      - Verslagen van bijeenkomsten van euro-coördinatoren invoering euro-OC&W 1998-2001, 1670; pak
      - Voortgangsrapportages 1998-2001, 1671; pak
      - Interne monitor voor de invoering van de euro bij OC&W 1999-2000, 1672; omslag
      - Claims ingediend bij het Ministerie van Financiën voor de kosten gemaakt bij de invoering van de euro 1999-2001, 1673; pak
      - Correspondentie met het Ministerie van Financiën over het Europroject 2000-2001, 1674; pak
      - Kamervragen over de kosten van de invoering van de euro in het onderwijs en het aanpassen van schoolboeken aan de euro 2000-2001, 1675; omslag
      - Evaluatie van de invoering van de euro bij OC&W 2002-, 1676; omslag
    - Stukken betreffende het interdepartementaal overleg over de kosten die samenhangen met de invoering van de euro bij OC&W, 1998-1999; 1677; pak
    - Stukken betreffende de werkgroep Euro en Onderwijskundige Aspecten (OKA), 1998-2001; 1678-1681; 4 pak
      - Kostenrapportages 1998-1999, 1678; pak
      - Vergaderstukken 1998-2000, 1679; pak
      - Internationale contacten 1998-2001, 1680; pak
        Nota bene: 1 CD-ROM
      - Voortgangsrapportages 1998-2001, 1681; pak
    - Stukken betreffende het overleg met de Algemene Rekenkamer in verband met de voorbereidingen voor de invoer van de euro, 1998-2001; 1682; pak
    - Stukken betreffende het invoeren van de euro in de Centrale Administratie Salarissen Onderwijs (CASO-systeem), 1998-2002; 1683-1685; 3 pak
      - 1998-2000, 1683; pak
      - 2000-2001, 1684; pak
      - 2000-2002, 1685; pak
    - Stukken betreffende het departementaal overleg over de inventarisatie van de belangrijkste financiële ketens van OC&W in verband met de invoering van de euro, 1999-2000; 1686; pak
    - Stukken betreffende het interdepartementaal draaiboek Deelnetwerk Rijksoverheid in verband met de invoering van de euro, 2000-2002; 1687; pak
    - Stukken betreffende het departementaal overleg over de stand van zaken inzake de invoering van de euro op scholen, 2001-; 1688; pak